# 关于是否构成融资租赁的判断

提问人：PIqiubaby 时间：2022-03-02 23:18:09
请教陈老师，目前碰到一项业务对其账务处理存在疑问。业务内容：甲公司购买一台先进的机器设备，免费给乙公司使用，期间为 5 年， 5 年后设备无偿转让给乙公司。使用期间甲公司根据双方约定的比例享有乙公司因使用该机器设备而节省的成本。请问（ 1 ）对于此项业务是否可以认定为融资租赁业务，甲公司每年享有的节省成本分成是否可以作为租赁？（ 2 ） 5 年内甲乙各该如何进行账务处理？

回答人：chenyiwei
可参照合同能源管理业务（节能效益分享）进行会计处理。参考：《中审众环研究 2020 》之“问题4-2-24（节能减排服务中用能单位的会计处理）”、“问题4-2-25（合同能源管理的会计处理）”。